【裁判字號】    89,易,313
【裁判日期】    890313
【裁判案由】    賭博
【裁判全文】
臺灣臺南地方法院刑事判決                          八十九年度易字第三一三號
    公  訴  人  臺灣台南地方法院檢察署檢察官
    被      告  甲○○
                乙○○
右列被告等因賭博案件，經檢察官提起公訴（八十八年度偵字第一Ｏ三九二號），本
院判決如左：
    主  文
甲○○、乙○○均無罪。
    理  由
一、公訴意旨略以：被告甲○○基於概括之犯意，自民國（下同）八十八年五月間起
    ，在台南市○○街○段二號二樓渠經營之豪宇撞球廣場公眾得出入之場所，設置
    俗稱「小瑪莉」之電動賭博機具四台，連續與不特定之人賭博財物，嗣於同年八
    月十八日二十二時二十分許，適有被告乙○○在該處賭博時，為警當場查獲，並
    扣得電動賭博機具四台及機具內之賭資新台幣（下同）三千九百八十元。因認被
    告甲○○、乙○○均涉有刑法第二百六十六條第一項之前段之賭博罪嫌云云。
二、按犯罪事實應依證據認定之，無證據不得推定其犯罪事實；又不能證明被告犯罪
    者，即應諭知無罪之判決，刑事訴訟法第一百五十四條、第三百零一條第一項分
    別定有明文。又按刑法賭博罪係對合性之犯罪，須雙方對賭，且以賭博「財物」
    為其構成要件之一，刑法第二百六十六條第一項亦有明文。
三、本件公訴人認被告甲○○、乙○○涉有右揭犯行，係以扣得電動賭博機具「小瑪
    莉」四台及機具內之賭資三千九百八十元，並認坊間之設置「小瑪莉」電動機具
    者，若僅輸贏分數而不能兌換現金，將毫無刺激性及趣味性，必然乏人問津，故
    為吸引顧客，均係以輸贏金錢方式招徠顧客，本件之四台機具內累積之現金多達
    近四千元，而認被告甲○○係以輸贏金錢方式經營等論點為其主要依據，固非無
    憑，然查：被告甲○○、乙○○於警訊、偵訊及本院審理中均堅決否認涉有右揭
    犯罪事實，被告甲○○辯稱該店主要係經營撞球，其擺設之電動玩具均不能兌換
    現金，且無退幣口，開分後僅輸贏分數，如有餘分留供他日再玩等語；被告乙○
    ○辯稱伊主要是去打撞球，玩電動玩具只有三、四次都沒有贏過，也沒有兌換過
    現金，老闆說如有餘分可將分數登記起來留待下次再玩，但伊每次均輸光分數從
    未留下餘分等語。經查刑法第二百六十六條第一項所規定之「財物」應係指金錢
    或其他有經濟上價值之有體物而言，本件被告既已否認有兌換現金，且當場只查
    扣到電動玩具機台及機台內之現金，並無查獲現場有賭客向被告甲○○兌換現金
    或其他有體之財物，則不能僅憑機台內有現金即遽認被告二人確有賭博財物之行
    為。而俗稱「小瑪莉」之電動機具是否僅因輸贏分數不能兌換現金即毫無刺激性
    及趣味性而必定乏人問津，尚非屬必然，蓋刺激性及趣味性之感受係因人而異，
    尚不能據此而論斷該電動機具必供人賭博。綜上所述，既不能證明被告以所得之
    分數兌換財物，即非屬以財物得喪定輸贏之賭博，揆諸首開說明，核與賭博罪之
    構成要件未合。此外，復查無其他積極事證足認被告二人涉有賭博犯行，不能證
    明其犯罪，爰依法為被告甲○○、乙○○無罪之諭知。
據上論斷，應依刑事訴訟法第三百零一條第一項，判決如主文。
本案經檢察官王誠到庭執行職務。
中    華    民    國      八十九      年      三        月      十三    日
                                  臺灣臺南地方法院刑事第三庭
                                          法  官  高如宜
右正本證明與原本無異。
如不服本判決，應於判決送達後十日內向本院提出上訴狀( 應附繕本 )。
                                          書記官  劉岳文
中    華    民    國      八十九      年      三        月      十三    日


司法院資訊處製作；財團法人民間司法改革基金會備份。
